【裁判字號】    89,簡上,20
【裁判日期】    890802
【裁判案由】    給付貨款
【裁判全文】
臺灣基隆地方法院民事判決  八十九年度簡上字二○號
    上  訴  人  乙○○
    被上訴人    他元企業有限公司
    法定代理人  甲○○
右當事人間請求給付貨款事件，上訴人對於中華民國八十九年十二月十日臺灣基隆地
方法院基隆簡易庭八十八年基簡字第六二九號第一審判決提起上訴，本院第二審合議
庭判決如左：
    主  文
上訴駁回。
第二審訴訟費用由上訴人負擔。
    事  實
甲、上訴人方面：
一、聲明：求為判決：(一)原判決廢棄。(二)駁回被上訴人在第一審之訴。
二、陳述：除與原判決記載相同者，茲引用之外，補稱：因上訴人找不到客戶蘇繼強
    ，而於收到第一審判決時，被上訴人曾打電話以威脅口吻要求二天內清償款項，
    否則要控告上訴人侵占公款罪名，讓上訴人被關六個月以上，上訴人在電話中曾
    提及客戶蘇繼強，結果被上訴人卻翻臉掛電話．．．．；又被上訴人明知貨物是
    客戶蘇繼強取走，而客戶蘇繼強係被上訴人而介紹，且上訴人並未取得半毛錢，
    既然被上訴人與蘇繼強為舊識而時有聯絡，應向蘇繼強請求給付相關貸款，況上
    訴人在被上訴人公司係屬兼差抽成性質，客戶不付款之風險應由被上訴人自行負
    擔；因本案有許多可疑之處，上訴人幾經研究，認為可能是被他人詐欺，故提出
    本件上訴，請求廢棄原判決等情。
三、證據：除援用第一審所提證據外，補提其於台北地方法院向客戶蘇繼強請求給付
    貸款之支付命令影本為證。
乙、被上訴人方面：
一、聲明：求為判決：駁回上訴。
二、陳述：除與原判決記載相同者，茲引用之外，補稱：客戶蘇繼強是上訴人的客戶
    ，並非如上訴人所稱與客戶蘇繼強共同詐欺上訴人之事實，且是上訴人向公司拿
    貨，自然要由上訴人支付此筆貸款等語。
三、證據：援用第一審所提證據。
    理  由
一、本件被上訴人起訴主張上訴人向其購入起瓦士威士忌酒，金額共計新台幣（下同
    ）四十萬七千二百一十元，迄未給付貨款，求為命上訴人如數給付貸款之判決等
    情。上訴人則以其係被上訴人公司兼職人員，僅屬推銷抽成性質，系爭起瓦士威
    士忌酒是向被上訴人進貨後，再出貨給客戶蘇繼強，而客戶蘇繼強是被上訴人介
    紹的，後來被上訴人明知客戶未付款，自然應該由其向客戶追償貸款等語資為抗
    辯。
二、經查被上訴人主張上訴人向其購入起瓦士威士忌酒，嗣未給付貨款四十萬七千二
    百一十元之事實，業據其提出上訴人不爭執之八十七年三月二十三日及二十四日
    出貨與上訴人並經上訴人簽收之收款憑證二紙為證，自堪信為真正。上訴人雖主
    張客戶蘇繼強是被上訴人所介紹，雖向被上訴人進貨後再出貨與客戶蘇繼強，但
    因其為被上訴人之兼職員工，所以客戶不付款之風險應由被上訴人自行承擔等語
    ，惟為被上訴人所否認，且上訴人未舉他證以實其說，上訴人主張其為被上訴人
    兼職員工不負擔貸款損失之風險之事實，難信屬實；況系爭貨物起瓦士威士忌酒
    既係上訴人向被上訴人購進貨物後再出售與他人，則買賣關係應存在與上訴人與
    被上訴人之間，上訴人自不能以其客戶未付款而拒付被上訴人之貨款。
三、綜上所述，本件被上訴人主張上訴人未如期給付貨款之事實為可採，上訴人所辯
    應無可取，依買賣之關係，被上訴人自得請求上訴人給付貨款。從而，被上訴人
    本於買賣之契約關係，請求上訴人給付貸款四十萬七千三百一十元，為有理由，
    應予准許。是則原審判命上訴人如數給付，於法並無不合。上訴意旨指摘原判決
    不當，求予廢棄改判，為無理由，應予駁回其上訴。
四、據上論結，本件上訴為無理由，依民事訴訟法第四百三十六條之一第三項、第四
    百四十九條第一項、第七十八條，判決如主文。
中      華      民      國    八十九    年      八      月      二      日
~B臺灣基隆地方法院民事庭
~B    審判長法官  李木貴
~B    法      官  林李達
~B    法      官  何怡穎
右為判決正本係照原本作成。
本判決不得上訴。
中      華      民      國    八十九    年      八      月      七      日
~B    書  記  官  莊國南


司法院資訊處製作；財團法人民間司法改革基金會備份。
